臺灣臺中地方法院刑事判決　　　　　　　　　　　　　九十三年度交易字第二六號
　　公　訴　人　臺灣臺中地方法院檢察署檢察官
　　被　　　告　甲○○
　　被　　　告　乙○○
右列被告因過失傷害案件，經檢察官提起公訴 (九十二年度偵字第二六八四號、二
一二三五號、九十二年度偵緝字第一三二六號）本院判決如左：
    主  文
乙○○、甲○○因過失傷害人，各處有期徒刑參月，如易科罰金，均以參佰元折算壹
日。
    事  實
一、乙○○於民國九十一年十二月十八日下午，駕駛ＯＪ─七七一○號自用小客車，
    在臺中市○○路由北往南行駛，當日下午五時四十分許，行經福星路與華夏東一
    弄之無號誌管制巷口，欲左轉華夏東一弄之時，應注意汽車行駛至交岔路口，轉
    彎車應讓直行車先行，且依當時路況、天候及視野良好，並無不能注意之情形，
    竟疏於注意，貿然左轉，當時適有甲○○駕ＴＥＭ─九一六號機車，沿福星路由
    南往北行駛至上開巷口，亦應注意減速慢行，作隨時停車之準備，且依當時路況
    、天候及視野良好，並無不能注意之情形，由於雙方有上述疏失二車於巷口發生
    擦撞，甲○○之機車滑倒再撞及路邊行人丙○○，丙○○因而受頭部外傷合併腦
    挫傷之傷害，甲○○亦受有右手外傷、左側顏面外傷之傷害。
二、案經丙○○（對甲○○部分）、甲○○（對乙○○部分）分別告訴，由台中市警
    察局第六分局移送檢察官一併偵查起訴。
    理  由
一、訊據被告乙○○、甲○○固不否認於右揭時地駕車肇事，致告訴人丙○○及甲○○分別受傷之事實，但均否認有過失傷害之犯行，被告乙○○辯稱：甲○○速度
    太快，勾到伊車輛車牌，機車再撞到丙○○，伊並無過失云云。被告甲○○辯稱
    ：伊機車係遭到乙○○撞到後再壓到一群學生，其機車並未撞到丙○○云云。惟
    查：（一）右開汽車與機車發生碰撞，機車再撞及丙○○之事實，業據告訴人丙○○指訴甚詳，核與被告乙○○於偵查中所述機車撞到帶小孩之女子（即告訴人
    丙○○）一節相符，另据證人王秀瑤證稱：當時伊走在福星路上，聽到煞車聲再
    聽到「碰」一聲，還來不及看，有位阿姨（即告訴人丙○○）撞到伊，伊與該位
    阿姨站起來後，發現有輛機車倒在離彼等不遠約二、三公尺處，當時附近並沒有
    任何掉落物或其他可能撞到伊之物等語。即被告甲○○於告訴狀中亦不否認，其
    駕駛機車於上開時地遭被告乙○○撞及後，因此打滑再撞擊告訴人丙○○等情，
    此有被告甲○○告訴狀乙紙在卷足憑。凡此，在在足以証明被告乙○○之車與被
    告甲○○之機車碰撞後，甲○○之機車再撞及丙○○，可以認定。是被告甲○○
    所辯伊未撞到丙○○云云，要屬卸責之詞，殊不足取。（二）被告乙○○於警訊
    時供稱：伊駕駛小客車沿福星路左轉華夏東一巷行駛，因被告甲○○駕駛機車很
    快速衝過來，勾到伊小客車之車牌，機車翻倒撞到路邊的行人丙○○及王琇瑤等
    語。參以本件肇事地點係無號誌管制之巷口，被告乙○○係左轉彎車，而被告甲○○所駕駛之機車係直行車，此已据被告二人供述明確，雖被告甲○○駕駛機車
    行經無號誌管制之巷口確未減速慢行之情事，惟被告乙○○係左轉彎車如能禮讓
    直行車先行，即可避免本件車禍之發生，被告甲○○就本件車禍固與有過失，被
    告乙○○尚難執此解免其責任，是被告乙○○否認其有過失，所辯亦屬卸責之詞
    ，殊不足取。（三）此外，並有警局處理車禍登記簿一紙、機車車損照片七張、
    被告甲○○及告訴人丙○○傷害診斷書各一紙在卷足憑。按汽車行駛時，駕駛人
    行經無號誌之交叉路口，應減速慢行，作隨時停車之準備，汽車行駛至交岔路口
    ，轉彎車應讓直行車先行，道路交通安全規則第九十三條第四款、第一百零二條
    第一項第六款中段定有明文。被告乙○○、甲○○駕車自應分別注意上述道路交
    通安全規定，且依當時路況及視野，又無不能注意之情事，彼二人竟疏不注意為
    之，以致肇事，使告訴人分別受傷，被告乙○○、甲○○均有過失，且被告等二
    人之過失行為，核與被害人所受傷害間復有相當因果關係，是被告等二人犯行堪
    以認定。
二、核被告乙○○、甲○○所為均係犯刑法第二百八十四條第一項前段之過失傷害罪
    。爰審酌被告等二人過失程度之輕重、告訴人（含被告甲○○）所受傷害程度非
    重、被告等肇事後態度、及肇事後被告等二人迄今仍未分別與告訴人（含被告甲○○）達成民事和解，取得諒解，犯後態度不佳等一切情狀，分別量處如主文所
    示之刑，並諭知易科罰金之折算標準，以資懲儆。
三、據上論斷，應依刑事訴訟法第二百九十九條第一項前段、刑法第二百八十四條第
    一項前段、第四十一條第一項前段、罰金罰鍰提高標準條例第一條前段、第二條
    ，判決如主文。
四、本案經檢察官丁○○到庭執行職務。
中      華      民      國    九十三    年      四      月    二十九    日
          台灣台中地方法院交通法庭
                                          審判長法  官  許  金  樹
                                                法  官  王  靜  秋
                                                法  官  郭  德  進
右正本證明與原本無異。
如不服本判決，應於判決送達後十日內向本院提出上訴狀，上訴於臺灣高等法院臺中
分院(須附繕本)。
                                          書記官
中      華      民      國    九十三    年      四      月    三十      日
附錄論罪科刑實體法條文：
刑法第二百八十四條第一項：
因過失傷害人者，處六月以下有期徒刑、拘役或五百元以下罰金。致重傷者，處一年
以下有期徒刑、拘役或五百元以下罰金。
(罰金部份業經提高十倍為五千元)
